臺灣桃園地方法院刑事判決　　　　　　　94年度訴字第2345號
公　訴　人　台灣桃園地方法院檢察署檢察官
被　　　告　甲○○
　　　　　　　　　　(
指定辯護人　本院公設辯護人丁○○
被　　　告　戊○○
　　　　　　乙○○
上列被告等因槍砲彈藥刀械管制條例等案件，經檢察官提起公訴
（94年度偵字第13748 號），本院裁定改依簡式審判程序，判決
如下：
    主  文
甲○○共同意圖為自己不法之所有，以恐嚇使人將本人之物交付
，未遂，處有期徒刑壹月陸月。扣案之黑色簽字筆壹支、行動電
話支（手機序號000000000000000、0000
00000000000、000000000000000）
均沒收。
乙○○、戊○○共同意圖為自己不法之所有，以恐嚇使人將本人
之物交付，未遂，各處有期徒刑拾月。扣案之黑色簽字筆壹支、
行動電話支（手機序號000000000000000、0
00000000000000、0000000000000
00）均沒收。
    事  實
一、甲○○前有違反動產擔保交易法、竊盜罪、偽造文書罪等前
    科；乙○○前因公共危險案件，經本院以94年度桃交簡字第
    1398號判決處拘役30日確定；戊○○前因搶奪案件，經台灣
    台中地方法院以93年度訴字第336 號判決處有期徒刑8 月，
    緩刑3 年確定，目前仍在緩刑中（均不構成累犯），詎均猶
    不知悔改，甲○○因經商失敗缺錢花用，為仿效日本千面人
    在食品下毒，恐嚇商家取財之犯案手法，竟基於意圖為自己
    不法所有之犯意，於民國94年7 月24日，在桃園縣桃園市○○○街93號2 樓住處書寫內容為「一、我們是某在押重犯的
    幕後集團，急籌跑路費，…每家金額不多，新台幣（下同）
    200 萬元…二、如不願協助，我們將派人在貴公司販售的蔬
    果、冷凍食品及各項飲料等注射" 無色無味的化學毒劑（誤
    食者致死）三、…否則將先開槍警告，爾後還有更大的驚喜
    ! （炸彈伺候）四、不許報警…五、付款方式指定客服部邱
    美娜課長親自用貴公司商品…裝現鈔搭7 月27日12點51桃園
    ~~台中自強號火車，…自會有自稱〝張董〞去取款…ps. 她
    如果未準時上火車，貴公司馬上就會收到一份大禮！我們是
    勢在必得，否則後果…恐怕慘重! 」等語之恐嚇信函，並於
    寄件人署名「平鎮消防隊」，收寄人「客服部邱美娜課長」
    ，迨書寫完畢，甲○○即於同年月25日下午15時許，將恐嚇
    信持至桃園縣大園鄉內某郵筒，以限時專送方式投遞，向位
    於桃園縣平鎮市○○路57號之大潤發量販店勒索200 萬元，
    甲○○為達其恐嚇取財之同一目的，接續於同年月27日上午
    撥打大潤發量販店總機00-0000000號電話後指名由客服部邱
    美娜課長接聽，惟邱美娜尚未收受上開恐嚇信函，甲○○始
    未有進一步指示，同日上午11時許，邱美娜接獲甲○○寄發
    之前述恐嚇信後，與店內人員均因之心生畏懼，並報警處理
    ，嗣於同年月28日上午，甲○○再次撥打上開大潤發量販店
    之電話，並與邱美娜通話，要求邱美娜告知行動電話號碼作
    為連絡交款之用，且要邱美娜親自搭乘當日中午12時51分自
    強號火車南下至台中交付200 萬元之勒索款，待其搭上火車
    後，甲○○再以行動電話門號0000000000號（手機序號0000
    00000000000）告 知取款細節，邱美娜等人唯恐店內遭放置
    化學藥劑、炸彈等危險物品，危及顧客、員工安全，遂與警
    方合作，佯裝同意交付200 萬元勒索款，並告知甲○○以行
    動電話門號00000000××作為連絡交款之用，並於徵得甲○○同意下，改由大潤發量販店其他店員前往交付款項，甲○○與邱美娜聯絡好相關取款事宜後，為期能順利取得勒索款
    ，乃於當日邀其子乙○○及乙○○友人戊○○一同參與上開
    恐嚇取財犯行，乙○○、戊○○因利益薰心，竟與甲○○共
    同基於意圖為自己不法所有之犯意聯絡，參與恐嚇大潤發量
    販店之取款行動，而甲○○為逃避查緝，先要求大潤發量販
    店之付款人員搭乘火車至台中，旋即要其改搭乘同日15時53
    分之復興號火車由台中返回台北，迨付款人員依其指示搭乘
    火車北返時，甲○○即與戊○○分乘機車，乙○○另行開車
    ，由甲○○至台北縣鶯歌鎮○○路大轉彎處附近撥打聯絡電
    話，戊○○至甲○○指示之台北縣鶯歌鎮○○路旁下坡土地
    公廟前鐵道旁，等候大潤發量販店付款人員從火車上丟下裝
    有200 萬現金之袋子後，由戊○○撿取，乙○○則至附近花
    市等候戊○○取回現金後，再將取得之金額帶回家，乙○○
    、戊○○則分持行動電話門號0000000000（手機序號為0000
    00000000000）、0000000000 （手機序號為00000000000000
    0）作 為3 人間聯絡之工具，惟大潤發量販店所提供之0000
    0000××號電話，於同日17時29分許至18時57分許，因故未
    接通，甲○○因而無法指示付款人員交款地點，致未能順利
    取得勒索款而未遂，甲○○心有未甘，乃接續於同年月29日
    下午14時12分許，再撥打大潤發量販店總機電話，告知邱美
    娜，揚言已在大潤發量販店內裝置炸彈，苟不依約付款，將
    予以引爆等語加以恫嚇，並要求再次派員於同年月29日搭乘
    下午17時32分1012班次復興號火車交付勒索款項200 萬元，
    邱美娜等人唯恐店內遭有不測，遂佯裝同意付款，並再由警
    員喬裝為大潤發量販店員工搭乘上述火車前往交款，甲○○
    、乙○○、戊○○亦依前日之分配任務進行取款犯行，迨火
    車行至台北縣鶯歌鎮○○路大轉彎處附近，甲○○以門號00
    00000000號行動電話指示付款人員於火車行經「湘堡MOTEL
    」時，將裝有勒索款之皮包從火車窗戶丟出，惟戊○○於上
    開等候之鐵道旁發現有員警巡邏，為恐事跡敗露，而通知甲○○、乙○○放棄當日取款行動而未遂，嗣喬裝為交款員工
    之警員發現甲○○騎乘機車在丟包地點附近查看，遂通知埋
    伏警網展開圍緝，嗣於同年月30日22時50分許，在桃園縣桃
    園市○○路○ 段58號前查獲甲○○，並扣得作案用之行動電
    話1 支，且經甲○○同意搜索後，在甲○○位於桃園市○○○街93號2 樓之住處，起出其未經許可，無故自93年1 月間
    某日起，所持有具殺傷力之仿GLOCK 廠27型半自動手槍製造
    之玩具手槍換裝土造金屬槍管而成之改造手槍1 枝、彈匣1
    個、直徑約8.8mm 金屬彈頭土造子彈11顆（甲○○另涉槍砲
    彈藥刀械管制條例部分另行審結）、黑色簽字筆1 枝、0000
    000000、0000000000門號SIM 卡2 張等物，旋於同年月31日
    清晨5 時28分許，在桃園市○○路43號6 樓「凱悅KTV 」60
    5 包廂，查獲戊○○、乙○○2 人及供犯罪所用之行動電話
    2 支（含0000000000、0000000000門號SIM 卡2 張）。
二、案經桃園縣政府警察局平鎮分局報請台灣桃園地方法院檢察
    署檢察官偵查起訴。
    理  由
一、本件被告甲○○、乙○○、戊○○所犯係死刑、無期徒刑、
    最輕本刑為3 年以上有期徒刑以外之罪，其於準備程序中就
    被訴事實為有罪之陳述，經法官告知簡式審判程序之旨，並
    聽取公訴人、被告、辯護人之意見後，依刑事訴訟法第273
    條之1 第1 項規定，經本院合議庭裁定，由受命法官獨任進
    行簡式審判程序，並為審理判決，合先敘明。
二、訊據被告對於上揭犯罪事實均供承不諱，核與證人邱美娜、
    丙○○之證述情節相符，且有通聯調閱查詢單、電話監察譯
    文表、照片、恐嚇信等附卷可憑，復有扣案之行動電話3 支
    及門號SIM 卡4 張可參，足徵被告上揭自白屬實，足以採信
    。本件事證明確，被告犯行足堪認定，應依法論科。
三、被告意圖為自己不法所有，以恐嚇手段欲使人交付財物未遂
    ，核渠等所為，係犯刑法第346 條第3 項、第1 項之恐嚇取
    財未遂罪。又被告甲○○、乙○○、戊○○3 人，就前揭恐
    嚇取財犯行，有犯意之聯絡及行為之分擔，為共同正犯。渠
    等書寫恐嚇信函及先後多次以電話恫嚇大潤發量販店人員，
    無非係欲達其恐嚇取財之目的，為接續犯，屬實質一罪。又
    被告雖已著手於恐嚇取財之犯行，惟大潤發量販店交付上開
    款項予被告前，即先行報警，使被告旋為埋伏之員警查獲，
    則被害人應無交付金錢之意思，被告亦無使款項置於自己實
    力支配之犯罪結果發生，應屬未遂階段，為未遂犯，依刑法
    第26條前段之規定，按既遂犯之刑減輕之。爰審酌被告甲○○因一時貪念，竟欲模仿「千面人」之犯罪手法恐嚇店家，
    嚴重危及社會治安，及人民財產安全，且勒索金額龐大，惡
    性重大，而被告乙○○、戊○○亦因一時貪念加入被告甲○○恐嚇取財之行動，惟念渠等實際並未依恐嚇信中所言於商
    品中下毒，犯後均坦承犯行，態度良好等一切情狀，分別量
    處如主文所示之刑。扣案之黑色簽字筆1 支、行動電話3 支
    （手機序號000000000000000 、000000000000000 、000000
    000000000）， 分別為被告所有，且供本件犯罪所用之物，
    業據被告供明在卷，均應依刑法第38條第1 項第2 款宣告沒
    收。扣案之SIM 卡4 張，因行動電話門號SIM 卡，係使用者
    向電信業者申請租用而僅取得其使用權，並非申請使用者所
    有，是僅就上開行動電話部分沒收，扣案之SIM 卡不得宣告
    沒收（最高法院92年度臺上字第6836號判決意旨可資參照）
    。另扣案之恐嚇信（含信封）1 封因已寄出，非屬被告所有
    ，故不予沒收，附此敘明。
據上論斷，應依刑事訴訟法第273 條之1 第1 項、第299 條第1
項前段，刑法第28條、第346 條第3 項、第1 項、第26條前段、
第38條第1 項第2 款，罰金罰鍰提高標準條例第1 條前段，判決
如主文。
本案經檢察官柯怡如到庭執行職務
中　　華　　民　　國　　94　　年　　12　　月　　28　　日
                  刑事第四庭  法　官　張淑華
以上正本證明與原本無異。
如不服本判決，應於送達後10日內，向本院提出上訴狀。
                              書記官　郭中明
中　　華　　民　　國　　94　　年　　12　　月　　28　　日
附錄本案論罪科刑法條
中華民國刑法第346條
(單純恐嚇罪)
意圖為自己或第三人不法之所有，以恐嚇使人將本人或第三人之
物交付者，處六月以上五年以下有期徒刑，得併科一千元以下罰
金。
以前項方法得財產上不法之利益，或使第三人得之者，亦同。
前二項之未遂犯罰之。
